---
title: "Лабораторная работа №4"
author: "Розанцева Елизавета Бисо-03-20"
format: 
  md:
    output-file: README.md
editor: visual
---

## Цель работы

1.  Закрепить практические навыки использования языка программирования R для обработки данных
2.  Закрепить знания основных функций обработки данных экосистемы tidyverse языка R
3.  Закрепить навыки исследования метаданных DNS трафика

## Исходные данные

1.  ОС Windows 10
2.  Интерпретатор R v-4.3.1
3.  RStudio Desktop
4.  dplyr
5.  tidyverse

## Общая ситуация

Вы исследуете подозрительную сетевую активность во внутренней сети Доброй Организации. Вам в руки попали метаданные о DNS трафике в исследуемой сети. Исследуйте файлы, восстановите данные, подготовьте их к анализу и дайте обоснованные ответы на поставленные вопросы исследования

##Задания

### Импорт и подготовка данных DNS

#### 1. Импортируйте данные DNS

```{r}
library(dplyr)
DNS <- read.table("dns.log", header = FALSE, sep = "\t", quote = "", encoding="UTF-8")
```

#### 2. Добавьте пропущенные данные о структуре данных (назначении столбцов)

В документации zeek(https://docs.zeek.org/en/master/logs/dns.html) есть формат header'a:

```         
Field ,Type 
ts,time,Timestamp of the DNS request
uid,string,Unique id of the connection 
id.orig_h,addr,The source IP address of the host that initiated the DNS query. 
id.orig_p,port,The source port of the host that initiated the DNS query.
id.resp_h,addr,The destination IP address, typically the DNS server, that received the DNS query.
id_resp_p,port,The destination port number, usually port 53 for DNS, on the server that received the DNS query.
proto,enum,Protocol of DNS transaction – TCP or UDP 
trans_id,count,16 bit identifier assigned by DNS client; responses match 
query,string,Domain name subject of the query 
qclass,count,Value specifying the query class 
qclass_name,string,Descriptive name of the query class (e.g. C_INTERNET) 
qtype,count,Value specifying the query type 
qtype_name,string,"Name of the query type (e.g. A, AAAA, PTR) "
rcode,count,Response code value in the DNS response 
rcode_name,string,"Descriptive name of the response code (e.g. NOERROR, NXDOMAIN) "
AA,bool,Authoritative Answer. T = server is authoritative for query 
TC,bool,Truncation. T = message was truncated Recursion Desired. 
RD,bool,T = request recursive lookup of query
RA,bool,Recursion Available. T = server supports recursive queries 
Z,count,"Reserved field, should be zero in all queries & responses "
answers,vector,List of resource descriptions in answer to the query 
TTLs,vector,Caching intervals of the answers 
rejected,bool,Whether the DNS query was rejected by the server 
```

```{r}
colnames(DNS) <- read.csv("header.csv", header = FALSE, skip = 1)$V1
```

#### 3. Просмотрите общую структуру данных с помощью функции glimpse()

```{r}
DNS %>%
  glimpse()
```

### Анализ данных

#### 4. Сколько участников информационного обмена в сети Доброй Организации?

```{r}
hosts <- c(unique(DNS$id.orig_h), unique(DNS$id.resp_h))
hosts %>% unique() %>% length()
```

#### 5. Какое соотношение участников обмена внутри сети и участников обращений к внешним ресурсам?

```{r}
ip_pattern_inside <- c("192.168.", "10.", "100.([6-9]|1[0-1][0-9]|12[0-7]).", "172.((1[6-9])|(2[0-9])|(3[0-1])).")
ips_inside <- hosts[grep(paste(ip_pattern_inside, collapse = "|"), hosts)]
ips_inside_num <- sum(hosts %in% ips_inside)
ips_outside_num <- length(hosts) - ips_inside_num

ratio <- ips_inside_num / ips_outside_num
ratio
```

#### 6. Найдите топ-10 участников сети, проявляющих наибольшую сетевую активность.

```{r}
most_active <- DNS %>%
  group_by(id.orig_h) %>%
  summarise(request_num = n()) %>%
  arrange(desc(request_num)) %>%
  top_n(10, request_num)

most_active
```

#### 7. Найдите топ-10 доменов, к которым обращаются пользователи сети и соответственное количество обращений

```{r}
most_requested <- DNS %>%
  group_by(query) %>%
  summarise(request_num = n()) %>%
  arrange(desc(request_num)) %>%
  top_n(10, request_num)

most_requested
```

#### 8. Опеределите базовые статистические характеристики (функция summary()) интервала времени между последовательным обращениями к топ-10 доменам.

```{r}
most_requested_filtered <- DNS %>% 
  filter(tolower(query) %in% most_requested$query) %>%
  arrange(ts)
intervals <- diff(most_requested_filtered$ts)

summary(intervals)
```

#### 9. Часто вредоносное программное обеспечение использует DNS канал в качестве канала управления, периодически отправляя запросы на подконтрольный злоумышленникам DNS сервер. По периодическим запросам на один и тот же домен можно выявить скрытый DNS канал. Есть ли такие IP адреса в исследуемом датасете?

```{r}
ip_domain_num <- DNS %>%
  group_by(ip = id.orig_h, query) %>%
  summarise(request_num = n()) %>%
  filter(request_num > 1)

unique_ips_with_periodic_requests <- unique(ip_domain_num$ip)

unique_ips_with_periodic_requests %>% length()
```

### Обогащение данных

#### 10. Определите местоположение (страну, город) и организацию-провайдера для топ-10 доменов. Для этого можно использовать сторонние сервисы, например https://v4.ifconfig.co/.

```{r}
most_requested
```

1.  teredo.ipv6.microsoft.com

-   IP: 20.112.250.133
-   Country: United States
-   Timezone: America/Chicago
-   Organization: Microsoft

2.  tools.google.com

-   IP: 173.194.222.100
-   Country: United States
-   Timezone: America/Chicago
-   Organization: Google

3.  www.apple.com

-   IP: 17.253.144.10
-   Country: United States
-   Timezone: America/Chicago
-   Organization: Apple-Engineering

4.  safebrowsing.clients.google.com

-   IP: 64.233.164.100
-   Country: United States
-   Timezone: America/Chicago
-   Organization: Google

5.  44.206.168.192.in-addr.arpa

-   IP: 44.206.168.192
-   Country: United States
-   City: Ashburn
-   Timezone: America/New_York
-   Organization: Amazon

## Оценка результата

В результате лабораторной работы были выполнены задания с использованием пакета dplyr

## Вывод

В ходе лабораторной работы были импортированы, подготовлены, проанализированы и обогащены данные трафика DNS.
