---
title: "lab2"
author: "Rozanseva Elizaveta"
format: 
    md:
        output-file: README.md
---

Лабораторная работа №2

## Цель

1.  Развить практические навыки использования языка программирования R для обработки данных
2.  Закрепить знания базовых типов данных языка R
3.  Развить пркатические навыки использования функций обработки данных пакета dplyr -- функции select(), filter(), mutate(), arrange(), group_by()

## Исходные данные

1.  ОС Windows 11
2.  RStudio Desktop
3.  Интерпретатор языка R 4.2.2
4.  dplyr

## План

1.  Установить пакет 'dplyr'
2.  Выполнить задания на наборе данных 'starwars'

## Шаги

### Установка dplyr

```{r}
library(dplyr)

```

### Выполнение заданий на наборе данных 'starwars'

#### 1. Сколько строк в датафрейме?

```{r}
starwars |> nrow()
```

#### 2. Сколько столбцов в датафрейме?

```{r}
starwars |> ncol()
```

#### 3. Как посмотреть примерный вид датафрейма?

```{r}
starwars |> glimpse()
```

#### 4. Сколько уникальных рас персонажей(species) представленно в данных?

```{r}
unique(starwars %>% select(species))
```

#### 5. Найти самого высокого персонажа

```{r}
starwars %>% slice(which.max(height))
```

#### 6. Найти всех персонажей ниже 170

```{r}
filter(starwars, height < 170)
```

#### 7. Подсчитать ИМТ для всех персонажей. ИМТ подсчитать по формуле I = m/h\^2, где m - масса, а h - рост

```{r}
starwars <- transform(starwars, imt = mass/height/height)

starwars
```

#### 8. Найти 10 самых вытянутых персонажей. Вытянутость оценить по отношению массы к росту персонажей

```{r}
starwars <- transform(starwars, vit = mass / height)
starwars[ order(-starwars$vit), ] %>% top_n(10)
```

#### 9. Найти средний возраст персонажей каждой рассы вселенной звездных воин

```{r}
starwars %>% 
  group_by(species) %>% 
  summarize(meanAge = mean(birth_year, na.rm=TRUE))
```

#### 10.Найти самый распространенный цвет глаз персонажей вселенной звездный воин

```{r}
starwars %>% 
  group_by(eye_color) %>%
  summarize(amount = n()) %>%
  arrange(desc(amount)) %>%
  head(1)
```

#### 11. Посчитать среднюю длину имени в каждой рассе вселенной Звездных воин

```{r}
library(stringr)
starwars %>%
  group_by(species) %>%
  summarize(nameLength = mean(str_length(name)))
```

## Оценка результата

В результате лабораторной работы были выполнены задания с использованием пакета dplyr

## Вывод

Мы получили базовые навыки работы с пакетом dplyr для языка R
