---
title: "lab3"
author: "Rozanseva Elizaveta"
format: 
    md:
        output-file: README.md
---

Лабораторная работа №3

## Цель

1.  Развить практические навыки использования языка программирования R для обработки данных
2.  Закрепить знания базовых типов данных языка R
3.  Развить пркатические навыки использования функций обработки данных пакета dplyr -- функции select(), filter(), mutate(), arrange(), group_by()

## Исходные данные

1.  ОС Windows 11
2.  RStudio Desktop
3.  Интерпретатор языка R 4.2.2
4.  dplyr
5.  nycflights13

## План

1.  Установить пакет 'dplyr'
2.  Установить пакет 'nycflights13'
3.  Выполнить задания

## Шаги

### Установка dplyr

Пакет dplyr можно установить в RStudio Desktop с помощью команды install.packages("dplyr"). Далее подключим пакет к текущему проекте с помощью library(dplyr)

```{r}
library(dplyr)
```

### Установка nycflights13

Пакет dplyr можно установить в RStudio Desktop с помощью команды install.packages("nycflights13"). Далее подключим пакет к текущему проекте с помощью library(nycflights13)

```{r}
library(nycflights13)
```

### Выполнение заданий

#### 1. Сколько встроенных в пакет nycflights13 датафреймов?

В пакет nycflights13 встроено 5 датафреймов: airlines, airports, flights, planes, weather

#### 2. Сколько строк в каждом датафрейме?

```{r}
airlines %>% nrow()
```

```{r}
airports %>% nrow()
```

```{r}
flights %>% nrow()
```

```{r}
planes %>% nrow()
```

```{r}
weather %>% nrow()
```

#### 3. Сколько столбцов в каждом датафрейме?

```{r}
airlines %>% ncol()
```

```{r}
airports %>% ncol()
```

```{r}
flights %>% ncol()
```

```{r}
planes %>% ncol()
```

```{r}
weather %>% ncol()
```

#### 4. Как посмотреть примерный вид датафрейма?

```{r}
airports %>% glimpse()
```

#### 5. Сколько компаний-перевозчиков(carrier) представлено в этих наборах данных?

```{r}
unique(airlines) %>% nrow()
  
```

#### 6. Сколько рейсов принял аэропорт John F Kennedy intl в мае?

```{r}
flights %>% filter(dest == "JFK" & month == 5) %>% nrow()
```

#### 7. Какой самый северный аэропорт?

```{r}
airports %>% filter(lat == max(lat))
```

#### 8. Какой аэропорт самый высокогорный(находится выше всех над уровнем моря)?

```{r}
airports %>% filter(alt == max(alt))
```

#### 9. Какие бортовые номера у самых старых самолетов?

```{r}
planes %>% 
  arrange(year) %>% 
  head(10) %>%
  select(tailnum)
```

#### 10. Какая средняя температура воздуха была в сентябре в аэропорту John F Kennedy intl(в грудусах Цельсия)?

```{r}
tempMean <- weather %>% 
  filter(origin == "JFK" & month == 9) %>%
  summarize(tempMean = mean(temp))
(tempMean - 32) * 5 / 9 
```

#### 11. Самолеты какой авиакомпании совершили больше всего вылетов в июне?

```{r}
flights %>% 
  filter(month == 6) %>%
  group_by(carrier) %>%
  summarize(amount = n()) %>%
  arrange(desc(amount)) %>%
  head(1)
```

#### 12. Самолеты какой авиакомпании задерживались чаще других в 2013 году?

```{r}
flights %>%
  filter(arr_delay > 0 & year == 2013) %>%
  group_by(carrier) %>%
  summarize(delays = n()) %>%
  arrange(desc(delays)) %>%
  head(1)
```

## Оценка результата

В результате лабораторной работы были выполнены задания с использованием пакета dplyr на датафреймах из пакета nycflights13

## Вывод

Мы получили базовые навыки работы с пакетом dplyr для языка R с новыми наборами данных
